【裁判字號】    96,訴,4988
【裁判日期】    970204
【裁判案由】    毒品危害防制條例
【裁判全文】
臺灣高雄地方法院刑事裁定              96年度訴字第4988號
被      告  乙○○
                    現於臺灣高雄看守所羈押中
聲請人  即
選任辯護人  蔡建賢律師
被      告  丁○○
                    現於臺灣高雄看守所羈押中
聲請人  即
義務辯護人  蔡錫欽律師
上列聲請人因被告違反毒品危害防制條例案件，聲請具保停止羈
押，本院裁定如下：
    主  文
聲請駁回。
    理  由
一、被告乙○○、丁○○因違反毒品危害防制條例案件，經本院
    訊問後，認被告2 人涉犯最輕本刑5 年以上有期徒刑之罪，
    罪嫌重大，非予羈押，顯難進行追訴、審判，因認被告有羈
    押之原因，且有羈押之必要，而依刑事訴訟法第101 條第1
    項第3 款規定，自民國96年11月27日起執行羈押在案。
二、辯護人蔡建賢律師聲請意旨略以：被告乙○○係臨時被以招
    募工作為由，載往山中工寮，於抵達工寮前並不知情被告己○○目的係為製造毒品，涉案情節輕微；又其業已坦承犯行
    ，無湮滅證據、串供或逃亡之虞；另其原本每日均會向祖父
    請安問好，至今祖父已不見其5 個月，家人只能向其祖父瞞
    稱，其已北上工作，而至今年關將屆，其應返家過年，以安
    慰家中父老情緒；期望本院審酌被告乙○○已無羈押必要，
    及體恤人倫親情，准予被告具保停止羈押等語。辯護人蔡錫
    欽律師聲請意旨略以：被告丁○○係臨時被以招募工作為由
    ，載往山中工寮，於抵達工寮前並不知情被告己○○目的係
    為製造毒品，又其所從事者僅為搬運鍋子、清洗玻璃杯等非
    技術性事項且未領到工資，不僅涉案情節輕微，且因被告對
    於製造毒品之過程、技術均不了解，應無湮滅證據或勾串共
    犯、證人之虞，又被告犯後坦承犯行，態度良好，且有固定
    之住居所，顯無逃亡之虞，應認並無羈押之必要，爰聲請准
    予被告丁○○具保停止羈押等語。
三、按被告經法官訊問後，認為犯罪嫌疑重大，而有左列情形之
    一，非予羈押，顯難進行追訴、審判或執行者，得羈押之︰
    (1)逃亡或有事實足認為有逃亡之虞者。(2)有事實足認為有湮
    滅、偽造、變造證據或勾串共犯或證人之虞者。(3)所犯為死
    刑、無期徒刑或最輕本刑為5 年以上有期徒刑之罪者，刑事
    訴訟法第101 條第1 項定有明文。次按被告或辯護人得隨時
    具保聲請停止羈押，此觀刑事訴訟法第110 條第1 項自明，
    而羈押之被告，有左列情形之一者，如經具保聲請停止羈押
    ，不得駁回︰(1)所犯最重本刑為3 年以下有期徒刑、拘役或
    專科罰金之罪者。但累犯、常業犯、有犯罪之習慣、假釋中
    更犯罪或依第101 條之1 第1 項羈押者，不在此限。(2)懷胎
    5 月以上或生產後2 月未滿者。(3)現罹疾病，非保外治療顯
    難痊癒者。從而，法院究應否准許被告所為具保停止羈押之
    聲請，首應審酌被告有無前述法定應不得駁回其聲請之情形
    ，即是否所犯最重本刑為3 年以下有期徒刑、拘役、或專科
    罰金之罪，或有懷胎5 月以上或生產後2 月未滿，或現罹疾
    病，非保外治療顯難痊癒等情形；次則應檢視法院當初依刑
    事訴訟法第101 條之1 第1 項第2 款規定羈押被告之原因是
    否繼續存在，並應考量是否有繼續羈押被告之必要性，而為
    論斷。經查：
  (一)查被告乙○○、丁○○所涉犯為毒品危害防制條例第4 條第
    3 項製造第三級毒品罪，非屬法定最重本刑3 年以下有期徒
    刑之罪，又無因懷孕或罹疾病非予以交保不能治療等情形，
    是尚無刑事訴訟法第114 條不得駁回具保聲請之事由。
  (二)就被告乙○○、丁○○涉犯違反毒品危害防制條例第4 條第
    3 項製造第三級毒品罪嫌，業據被告乙○○、丁○○及共犯
    己○○、丙○○、甲○○、戊○○、庚○○等供承不諱，並
    有檢察官起訴書證據清單所載之證據可資佐證，犯罪嫌疑重
    大，且其所犯係最輕本刑5 年以上有期徒刑之重罪，該項羈
    押原因仍然存在，又本院經審酌被告乙○○、丁○○與共犯
    己○○、丙○○、甲○○、戊○○、庚○○等人所涉製造第
    三級毒品情節，對社會治安危害重大，且被告、辯護人對於
    本案被告等人是否已製造出第三級毒品K 他命成品之事實仍
    有爭執，是尚須調查相關證據及詰問證人以釐清此部分事實
    ，為確保後續刑事訴訟、執行程序之進行，認仍有繼續羈押
    被告2 人之必要。另辯護人蔡建賢律師雖以被告乙○○前述
    其需返家以安慰家中父老思念之情為由，聲請具保停止羈押
    ，惟經本院審酌上開事由，認被告既未被禁止接見通信，被
    告仍得自由與家人會面，交待處理家中事宜，是仍認尚無停
    止羈押之急迫性；至於被告2 人均坦承犯行一節，亦不足以
    動搖繼續羈押被告之必要性。綜上所述，應認被告乙○○、
    丁○○仍有繼續羈押之必要。
四、綜上，本院斟酌上情，認被告乙○○、丁○○2 人羈押原因
    均尚未消滅，且有繼續羈押之必要，所請具保停止羈押，自
    難准許，應予駁回。
五、爰依刑事訴訟法第220 條，裁定如主文。
中    華    民    國    97    年     2    月     4    日
                  刑事第十七庭審判長  法  官  洪能超
                                      法  官  林建鼎
                                      法  官  陳思帆
以上正本證明與原本無異。
如不服本判決，應於判決送達後5日內，向本院提出抗告狀。
中    華    民    國    97    年     2    月     4    日
                                      書記官  王高山


司法院資訊處製作；財團法人民間司法改革基金會備份。
